臺灣屏東地方法院刑事判決　　　　　　　　　　　　　　九十三年度易字第四二號
　　公　訴　人　臺灣屏東地方法院檢察署檢察官
　　被　　　告　甲○○
右列被告因竊盜案件，經檢察官提起公訴及移
五四三九號、第五六四四號；併辦案號：九十三年度偵字第九四九號、第一九四二號
），本院判決如左：
    主  文
甲○○共同連續攜帶兇器、毀壞安全設備竊盜，累犯，處有期徒刑壹年肆月，扣案鑰
匙壹支沒收。
    事  實
一、甲○○前因犯贓物罪，經本院判處有期徒刑七月，經臺灣高等法院高雄分院駁回
    其上訴確定，甫於民國九十年一月二日執行完畢，仍不知悔改，復基於概括之竊
    盜犯意，意圖為自己不法之所有，先後於附表所列時、地，連續單獨或與丁○○
    （另案併由本院審理中）共犯如附表所列竊盜行為。
二、案經屏東縣警察局東港分局、屏東分局、枋寮分局報請臺灣屏東地方法院檢察署
    檢察官偵查起訴及併案審理。
    理  由
一、訊之被告甲○○對附表編號１、２、３、５號犯行均於本院審理中坦承不諱，核
    與各該被害人羅清文、楊真旗、乙○○、丙○○等人於警訊，及共犯丁○○於警
    訊及本院審理中所述情節大致相符，並有贓物認領保管單五張、車輛竊盜車牌失
    竊資料個別查詢報表兩張附卷及機車鑰匙一支扣案可為佐證，被告此部分犯行應
    堪認定。
二、被告否認附表編號４之犯行，辯稱：伊於九十二年十一月三日白天，至屏東縣枋
    寮鄉訪友，至同日二十三時許，因要返家而走至枋寮車站，因見該小貨車停於海
    邊之路旁，附近又無住家，感覺奇怪，乃自該車擋風玻璃看到該車電門上插有螺
    絲起子一支，因伊腳有受傷，乃將該車駛離，作為交通工具，並非在潮州竊取該
    車，螺絲起子亦非伊所攜帶云云。惟查被告竊得該車後，於翌日凌晨即駛至林邊
    鄉之堤防搭載林進雄四處遊盪，並未返家，此為被告所不否認，並經證人林進雄
    於警訊中證述明白，被告所辯：其為返家而至枋寮車站，因而見該貨車停於海邊
    之路旁云云已有不實。又被告既稱該車停於路旁，則小貨車停於車旁乃常有之事
    ，被告刻意走至該小貨車查看車內情形亦與常情有違。再者，被告未能提供其訪
  友之友人姓名住所以供查證，益見其所辯情節非屬實在。此外，該小貨車若係他
    人所竊，衡諸常情，亦無將啟動該車之工具插於該車電門而停於路旁，使該車處
    於他人隨時可發動駛離之情況。綜此而論，被告所辯顯非足採。被告犯行並有被
    害人周玉惠之指述及竊盜工具螺絲起子一支扣案可為佐證，自堪認定。
三、核被告所為附表編號１、３、５號之犯行，係犯刑法第三百二十條第一項竊盜罪
    。按油壓剪及螺絲起子均為鐵器，質地堅硬，客觀上足以對人體產生危害，應屬
    兇器。圈圍之鐵網依一般社會通念，自屬防盜之用，其為安全設備，應可認定。
    附表編號２號之犯行係犯刑法第三百二十一條第一項第二、三款之攜帶兇器毀壞
    安全設備竊盜罪；附表編號４號之犯行被告持螺絲起子一支行竊，自屬攜帶兇器
    竊盜，核犯刑法第三百二十一條第一項第三款之加重竊盜罪。被告與丁○○對附
    表編號１、２號犯行有犯意聯絡及行為分擔，應屬共同正犯。被告所犯上開普通
    竊盜與加重竊盜罪，犯罪時間緊接，而犯同一基本犯罪構成要件，應係基於概括
    之犯意為之，為連續犯，應依刑法第五十六條之規定，以加重竊盜情節較重之附
    表編號２號犯行論以一罪即刑法第三百二十一條第一項第二、三款加重竊盜罪，
    並依法加重其刑。移送併辦部分即附表編號１、２、５號犯罪事實，與起訴部分
    既有連續犯之裁判上罪關係，自為起訴效力所及，本院得併予審理，附此敘明。
    被告前因犯贓物罪，經本院判處有期徒刑七月，經臺灣高等法院高雄分院駁回其
    上訴確定，甫於九十年一月二日執行完畢，此有臺灣高等法院被告全國前案紀錄
    表在卷可按，其五年內再犯本件有期徒刑以上之罪，為累犯，應依刑法第四十七
    條之規定，遞加重其刑。爰審酌被告竊盜犯行達五次之多，惡性非輕，犯後未能
    坦承全部犯行，態度非佳，惟竊盜所得非鉅等一切情狀，量處如主文所示之刑，
    公訴人具體求刑有期徒刑一年六月尚嫌過重。扣案鑰匙一支為被告所有附表編號
    ３號之犯罪工具，此為被告供明在卷，爰依刑法第三十八條第一項第二款宣告沒
    收。扣案螺絲起子雖為附表編號４號之犯罪工具，然被告否認為其所有，復查無
    其他證據足證為被告所有，自不得為沒收之宣告。另附表編號２號之油壓剪及編
    號５號之機車鑰匙一支雖均經被告供明係其所有之竊盜工具，然均未扣案，為免
    日後執行困難，爰不為沒收之宣告，附此敘明。
據上論斷，應依刑事訟訴法第二百九十九條第一項前段、刑法第二十八條、第五十六
條、第三百二十一條第一項第二、三款、第四十七條、第三十八條第一項第二款，判
決如主文。
本案經檢察官何克昌到庭執行職務。
中    華    民    國      九  十  三      年    五    月      四        日
                             臺灣屏東地方法院刑事第三庭
                                 審判長  法  官  蔡國卿
                                         法  官  楊萬益
                                         法  官  柯雅惠
右正本證明與原本無異。
如不服本判決應於收受本判決送達後十日內向本院提出上訴書狀，其未敘述上訴理由
者，並得於提起上訴後十日內向本院補提理由書狀（均須按他造當事人之人數附繕本
 ）「切勿逕送上級法院」
                                        書記官   曾文玲
中    華    民    國     九十三      年      五      月       四      日
附錄論罪科刑法條：
中華民國刑法第三百二十一條
犯竊盜罪而有左列情形之一者，處六月以上、五年以下有期徒刑：
一  於夜間侵入住宅或有人居住之建築物、船艦或隱匿其內而犯之者。
二  毀越門扇、牆垣或其他安全設備而犯之者。
三  攜帶兇器而犯之者。
四  結夥三人以上而犯之者。
五  乘火災、水災或其他災害之際而犯之者。
六  在車站或埠頭而犯之者。
前項之未遂犯罰之。
附表（被告犯罪事實一覽表）（以下金額均為新台幣）
┌──┬───┬─────┬──────┬───────────────┐
│編號│行為人│犯罪時間  │犯罪地點    │犯罪行為                      │
├──┼───┼─────┼──────┼───────────────┤
│１  │甲○○│九十二年七│屏東縣內埔鄉│二人基於竊盜之共同犯意聯絡，由│
│    │丁○○│月初某日十│內埔村光明路│甲○○駕駛自用小客車，載丁○○│
│    │      │九時許    │五一五號前  │至犯罪地點，丁○○在旁把風，由│
│    │      │          │            │甲○○下手竊取羅清文所有綁於該│
│    │      │          │            │處之米格魯犬一隻，市價約五千元│
│    │      │          │            │。得手後售予許國陽（另案偵查中│
│    │      │          │            │）                            │
├──┼───┼─────┼──────┼───────────────┤
│２  │甲○○│九十一年三│屏東縣新園鄉│二人基於竊盜之共同犯意聯絡，由│
│    │丁○○│月六日一時│興龍村臥龍路│甲○○駕駛自用小客車，載丁○○│
│    │      │五十分許  │五六七之六號│至犯罪地點，由丁○○持甲○○所│
│    │      │          │旁          │有放於車上之油壓剪一支，剪斷該│
│    │      │          │            │處作為防盜安全設備圈圍於周圍之│
│    │      │          │            │鐵網，再與甲○○共同下手竊取楊│
│    │      │          │            │真旗所有置放於該處之石頭藝術燈│
│    │      │          │            │塔一組（市價約六千元）、象牙樹│                    │
│    │      │          │            │盆栽二盆，得手後駕車逃逸。    │
├──┼───┼─────┼──────┼───────────────┤
│３  │甲○○│九十二年九│屏東縣潮州鎮│被告以其所有之機車鑰匙一支，插│
│    │      │月十一日二│朝陽路二三五│入乙○○所有置於該處之車牌號碼│
│    │      │十三時許  │號前        │ＷＷＰ─三七一號機車電門，竊取│
│    │    │          │            │該機車，得手後留為己用。嗣於同│
│    │      │          │            │年月十四日十三時四十分許，在屏│
│    │      │          │            │東縣新園鄉○○路與通川路交岔口│
│    │      │          │            │，為警查獲，並扣得該鑰匙一支。│
├──┼───┼─────┼──────┼───────────────┤
│４  │甲○○│九十二年十│屏東縣潮州鎮│被告攜帶客觀上足以對人身安全產│
│    │      │一月三日二│北門路一三九│生危害之兇器螺絲起子一支（無證│
│    │      │十三時許  │號前        │據證明為被告所有），用以開啟開│
│    │      │          │            │啟戊○○所有停放於該處車牌號碼│
│    │      │          │            │ＹＣ─一三九七號自用小貨車（一│
│    │      │          │            │九九三年份，市價約三萬元）車門│
│    │      │          │            │及電門竊取之，得手後作為交通工│
│    │      │          │            │具。嗣於翌日七時五十分許，在同│
│    │      │          │            │縣林邊鄉○○路與孝仁路口，為警│
│    │      │          │            │查獲，並當場扣得上開螺絲起子一│
│    │      │          │            │支。                          │
│    │      │          │            │                              │
├──┼───┼─────┼──────┼───────────────┤
│５  │甲○○│九十三年二│屏東縣新園鄉│被告以其所有機車鑰匙啟動丙○○│
│    │      │月二底某日│五房村五房路│持有（原登記所有人為黃健文）停│
│    │      │凌晨      │六九○巷六十│放於該處車牌號碼ＰＩＤ六六○號│
│    │      │          │二之二號旁  │機車，竊取該機車，得手後，留為│
│    │      │          │            │己用。嗣因發現該機車座墊下有暗│
│    │      │          │            │鎖可以啟動，即將該行竊工具丟棄│
│    │      │          │            │。                            │
└──┴───┴─────┴──────┴───────────────┘
